【裁判字號】    98,易,27
【裁判日期】    980227
【裁判案由】    竊盜
【裁判全文】
臺灣臺北地方法院刑事判決                98年度易字第27號
公  訴  人  臺灣臺北地方法院檢察署檢察官
被      告  甲○○○○○○○ .
                    31歲民.
上列被告因竊盜案件，經檢察官提起公訴（97年度偵字第25571
號），本院判決如下：
    主  文
甲○○○○○○○ ○○○○○○○○ ○○○○○竊盜，共貳罪，各處有期徒刑貳月，
如易科罰金，均以新臺幣壹仟元折算壹日。應執行有期徒刑參月
，如易科罰金，以新臺幣壹仟元折算壹日。並於刑之執行完畢或
赦免後，驅逐出境。
    事  實
一、甲○○○○○○○ ○○○○○○○○ ○○○○○為菲律賓籍人。基於為自己不法
    所有之意圖，於民國97年11月1日下午7時28分許，至位於臺
    北市○○區○○路4段50之99號B1惠康百貨股份有限公司所
    經營之頂好超市內，趁店員不注意之際，竊取置於展示架上
    之巧克力3包，放入所攜帶之手提袋中得手，未結帳即逕行
    離去。嗣經店員調閱店內監視錄影帶，始知悉上情。竟復另
    行起意，又基於為自己不法所有之意圖，於97年11月6日下
    午6時20分許，於同址趁店員不注意之際，竊取青江菜1包（
    值新臺幣【下同】29元）及環保餐具2組（2組共值298元）
    ，放入隨身手提袋中得手。未結帳欲逕行離去之際，為店員
    高千仁當場發現，並報警處理。
二、案經惠康百貨股份有限公司訴由臺灣臺北地方法院檢察署檢
    察官偵查起訴。
    理  由
一、上揭犯罪事實:
  (一)業據被告甲○○○○○○○ ○○○○○○○○ ○○○○○於本院審理時坦承不諱
    ，並據證人高千仁於偵查中結證在案（參偵卷第30-31頁，
    證人高千仁雖未於本院審理時到庭作證，但其於偵查中之證
    詞業經具結，且客觀上並無顯有不可信之情況，依刑事訴訟
    法第159條之1第2項規定，自得為證據，附此敘明。）。此
    外，並有被告在97年11月6日當日結帳之統一發票正本1張（
    參偵卷卷第16頁，內載結帳之商品為中興頂級香米169元）
    、失竊物照1張（參偵卷第18頁）、告訴人公司員工高千仁
    所出具之贓物認領保管單1紙在卷可稽（參偵卷第17頁）。
  (二)扣案之由告訴人公司所提供該公司上開賣場之97年11月1日
    、97年11月6日現場監視錄光碟，並經翻拍照片10張（參偵
    卷第38-42頁）附卷。依上開翻拍之照片顯示，被告在97年
    11月1日19時28分用左手拿取3包黃色包裝之商品後，即於同
    日時29分許，放入其個人所攜之手提袋內，走出收銀台時並
    未結帳，即逕行離開。另於97年11月6日亦見被告自貨架上
    取物後放入手提袋之動作，且於結付所購包裝米之款項後，
    即行離去。上開光碟並經本院於98年2月20日審理當庭勘驗
    ，其結果如下:
  97年11月1日光碟部分:
    1.19時23分標示賣場入口，被告進入賣場。
    2.19時27分32秒標示賣場走到，被告在看貨架上商品。19時
      28分左手拿三包黃色物品。
    3.19時29分09秒賣場走道，被告於19秒出現，在走道上步行
      ，19時29分43秒被告蹲在地上伸出右手，但並未從貨架上
      取物，隨即打開手提袋將三包黃色物品放置其手提袋內。
    4.19時31分收銀台，被告出現在收銀台，直接穿過收銀台，
      並未結任何的帳。
  97年11月6日光碟部分:
    1.18時08分20秒標示賣場走道，被告站在貨架前，在貨架前
      來回走動。18時09分25秒被告從貨架上取物，隨即往後方
      的貨物退去。18時10分24秒被告將手上的青菜放入所攜帶
      的手提袋內。18時10分35秒被告將其原來夾在腋下的物品
      放入手提袋內。用右手遮住包包往右側貨架邊緣靠近，鏡
      頭被商品擋住。18時11分01秒被告狀似放入另一個東西入
      袋內，隨即蹲在貨架前，左手抱住壹包物品，再放回貨架
      上，重新取另外壹包應該是米的物品。
    2.18時12分50秒收銀台，被告拿壹包米放在結帳台上，即往
      出口方向稍微前進一步等候結帳，收銀台人員刷完米之後
      ，被告付錢給收銀員後即走到收銀員右側的收貨區並收取
      找零，有服務人員幫被告裝入袋內，被告即離開收銀台，
      並沒有拿出其餘東西結帳。
  (三)綜上事證，足認被告於本院審理時最後所為承認竊盜犯行之
    自白，核與事實相符，而可採信。從而，本件被告先後二次
    竊盜之犯行，事證明確，洵堪認定。
二、核被告二次所為，均係犯刑法第320條第1項之竊盜罪。被告
    先後二次犯行，雖均係對同一被害人，且係觸犯相同之罪名
    ，但前後二次相差5日，所竊物品亦不相同，足認其係基於
    各別犯意所為，應分論併罰之。爰審酌被告為個人之私利，
    竟以行竊方式滿足所須，雖所竊之物品，均價值非高，然被
    告在警、偵訊時，飾詞圖卸，就11月1日之竊盜犯行部分辯
    稱已付款，就11月6日竊盜犯行部分則辯稱因分開結帳，準
    備支付青江菜等商品之貨款時，店員即指其行竊，於本院審
    理初始，其仍矢口否認犯行，迨於本院當庭勘驗監視錄光碟
    後，知其已無法再為任何矯飾之情況下，始坦承犯行，足認
    其犯後並無悔意等一切情狀，分別量處如主文所示之刑，併
    均諭知易科罰金之折算標準。並定其應執行刑及諭知易科罰
    金之折算標準。又被告為菲律賓籍之外國人，爰併依刑法第
    95條規定，令其於刑之執行完畢或赦免後驅逐出境。
據上論斷，應依刑事訴訟法第284條之1、第299條第1項前段，刑
法第320條第1項、第51條第5款、第41條第1項前段、第2項、第9
5條，刑法施行法第1條之1，判決如主文。
本案經檢察官楊智綸到庭執行職務
中    華    民    國    98    年    2     月    27    日
                  刑事第四庭    法  官  李桂英
上正本證明與原本無異。
如不服本判決應於收受送達後10日內向本院提出上訴書狀，並應
敘述具體理由；其未敘述上訴理由者，應於上訴期間屆滿後20日
內向本院補提理由書（均須按他造當事人之人數附繕本）「切勿
逕送上級法院」。告訴人或被害人如對於本判決不服者，應具備
理由請求檢察官上訴，其上訴期間之計算係以檢察官收受判決正
本之日期為準。
                                書記官  嚴君珮
中    華    民    國    98    年    2     月    27    日
附錄本案論罪科刑法條全文:
中華民國刑法第320條
（普通竊盜罪、竊佔罪）
意圖為自己或第三人不法之所有，而竊取他人之動產者，為竊盜
罪，處5年以下有期徒刑、拘役或5百元以下罰金。
意圖為自己或第三人不法之利益，而竊佔他人之不動產者，依前
項之規定處斷。
前二項之未遂犯罰之。


司法院資訊處製作；財團法人民間司法改革基金會備份。
